HOJA DE VIDA



DATOS PERSONALES

NOMBRES Y APELLIDOS: Juan Guillermo Maya Palacio

LUGAR Y FECHA DE NACIMIEINTO: 24/04/2002, Fredonia Antioquía

CÉDULA DE CIUDADANÍA: 1.007.496.743 de Envigado, Antioquía

SEXO: Masculino

ESTADO CIVIL: Soltero

DIRECCIÓN: Diagonal 29 # 26 a sur 107, int 101

TELÉFONO: 324 6401234 / 319 7336870

E-MAIL: juanxguiller@gmail.com

LICENCIA DE CONDUCIÓN: 1.007 496.743, C1

PORTAFOLIO WEB: https://juangguil.github.io/

PERFIL PROFESIONAL

Soy una persona responsable y honesta con una pasión innata por la tecnología. Mi enfoque emprendedor y entusiasta me impulsa a destacar en el mundo del desarrollo web y el diseño. Cuento con habilidades en Html5, Css3, Sass, Bootstrap 5, Tailwind CSS, JavaScript, MySQL, y Php. Mi objetivo es seguir aprendiendo y aplicando mis habilidades para crear soluciones tecnológicas excepcionales y mejorar la experiencia del usuario.

FORMACIÓN ACADÉMICA

INSTITUCIÓN EDUCATIVA JOSE MIGUEL DE LA CALLE | BACHILLERATO ACADÉMICO 2019

SENA | TECNÓLOGO ANALISIS Y DESARROLLO EN SISTEMAS DE INFORMACIÓN 2023

EXPERIENCIA LABORAL

CONDUCTOR Y ENTREGADOR | D & F Distribuciones del Sur 01/02/2024 – 02/08/2024

Enrutamiento de Rutas:

Planificación detallada de las rutas para asegurar la entrega eficiente de productos al día siguiente.

Organización de Facturas y Clientes:

Separación y organización meticulosa de facturas por clientes y zonas al llegar a la bodega cada día.

Mantenimiento del Vehículo:

Responsable del cuidado y mantenimiento regular del vehículo asignado para garantizar su buen estado operativo.

Conducción y Entrega Eficiente:

Conducción segura y puntual para cumplir con los tiempos de entrega y maximizar la eficiencia en la ruta.

Manejo de Efectivo y Liquidación:

Manejo adecuado de efectivo durante las entregas y correcta liquidación al regresar a la empresa.

CARLOS MARIO | JEFE INMEDIATO

TELÉFONO: 301 3007447

AUXILIAR DE BODEGA Y DESPACHOS | HICASA S.A.S

21/09/2023 - 31/01/2024

Realización de Inventarios:

Conducción periódica de inventarios de productos para mantener un control preciso del stock.

Estibado y Organización de Bodega:

Habilidades avanzadas en estibado y organización eficiente de la bodega para mejorar la disponibilidad y accesibilidad de productos.

Testeo de Productos de Porcelana:

Experiencia en el testeo de productos de porcelana, incluyendo lavamanos y espejos, para asegurar la calidad y funcionamiento óptimo.

Conducción y Entrega de Pedidos:

Responsable de la conducción segura y entrega oportuna de pedidos a clientes, demostrando un alto nivel de responsabilidad y atención al detalle en el manejo de los productos.

VICTOR MORALES | JEFE INMEDIATO

TELÉFONO: 301 3007447

REFERENCIAS

LUZ MARY PALACIO URIBE | REFERENCIA FAMILIAR

Teléfono: 310 5154674

ANA MARIA PALACIO URIBE | REFERENCIA FAMILIAR

Teléfono: 319 3148725

HICASA	HICASA S.A.S.	Código: HI-FT-TH-020
正屋	TALENTO HUMANO	Versión: 001
4	CARTA FINALIZACIÓN DE CONTRATO	Fecha: 21/02/2023

EL DEPARTAMENTO DE TALENTO HUMANO

CERTIFICA

Que el(a) señor(a) JUAN GUILLERMO MAYA PALACIO identificado con cédula 1.007.496.743 de Medellin, laboro en la compañía mediante un contrato TERMINO FIJO desde el 21 de septiembre de 2023 hasta el 31 de enero de 2024 ocupando el cargo de CONDUCTOR/AUXILIAR DE BODEGA Y DESPACHOS.

El presente documento se expide a solicitud del interesado y se firma en Bogotá a los 31 días del mes de enero de 2024.

Cordialmente

Nicole longero

Nicole Romero Asistente de Talento Humano

Tel: 300 554 8560

Juan Guillama P.



Sabaneta, septiembre 03 de 2024

Cordial saludo

D&F DISTRIBUCIONES SUR S.A.S NIT 901.340.848-5

HACE CONSTAR QUE:

Que el señor(a) JUAN GUILLERMO MAYA PALACIO ,identificado con cédula de ciudadanía 1.007.496.743 de Envigado-Antioquia presto sus servicios a la empresa D&F Distribuciones Sur S.A.S ubicada en la dirección: Carrera 49 # 61 Sur 540 en Sabaneta (Antioquia), en el cargo de CONDUCTOR ENTREGADOR ,con un contrato a termino fijo desde el 01 de febrero del 2024 al 02 de agosto 2024 , devengando un salario basico mensual de \$1.600.000 (Un millon quinientos quince mil pesos m.l) mas auxilio de transporte legal vigente

Cualquier información adicional con gusto la suministraremos en el teléfono 6074980

Cordialmente,

Cordialmente,

Maribel Rivera C / Auxiliar Contable

Tel 604 6074980 dyfsurc@gmail.com Medellin-Antioquia



El Servicio Nacional de Aprendizaje SENA

En Cumplimiento de la Ley 119 de 1994 y en atención a que

JUAN GUILLERMO MAYA PALACIO

Con Cédula de Ciudadania No. 1007496743

Cursó y aprobó el programa de Formación Profesional Integral y cumplió con las condiciones requeridas por la entidad, le confiere el

Título de

TECNÓLOGO EN ANALISIS Y DESARROLLO DE SISTEMAS DE INFORMACION

En testimonio de lo anterior, se firma el presente Titulo en Itaguí. a los veintitres (23) dias del mes de noviembre de dos mil veintitres (2023)

Firmado Digitalmente por

CARLOS FREY MAN QUINTERO GONZALEZ. Subdirector (E) CENTRO TECNOLÓGICO DEL MOBILIARIO REGIONAL ANTIQUIA

> 67208291 - 23/11/2023 Nov FECHA REGISTRO